【裁判字號】    99,易,73
【裁判日期】    990225
【裁判案由】    竊盜
【裁判全文】
臺灣屏東地方法院刑事判決                99年度易字第73號
公  訴  人  臺灣屏東地方法院檢察署檢察官
被      告  乙○○
            甲○○
上列被告等因竊盜案件，經檢察官提起公訴（99 年度偵字第518
號），被告等就被訴之事實為有罪之陳述，經審判長告知簡式審
判程序之旨，並聽取被告、檢察官之意見後，當庭裁定進行簡式
審判程序，本院判決如下：
    主  文
乙○○共同攜帶兇器竊盜，處有期徒刑肆月，如易科罰金以新台
幣壹仟元折算壹日；扣案之鋤頭貳把、畚箕貳個均沒收。緩刑貳
年。
甲○○共同攜帶兇器竊盜，累犯，處有期徒刑陸月，如易科罰金
以新台幣壹仟元折算壹日；扣案之鋤頭貳把、畚箕貳個均沒收。
    事實及理由
一、本院所認定被告2 人之犯罪事實、證據及應適用之法條，均
    與附件之檢察官起訴書之記載相同，茲引用之。
二、被告2 人對所為均坦供不諱，雖先辯稱載運之土石係去年八
    八水災沖落於產業道路之上，鄉公所一直未處理，2 人係清
    除道路積土，只是以手工清運並未使用機具，而且是要將該
    土石回填於自己親人他處土地之用，並無販賣行為，應該不
    是犯法的事云云，然被告2 人既知所載取土石為他人所有，
    復未經所有人之同意即擅自取用，實屬意圖為自己或第三人
    不法之所有，而竊取他人動產之竊盜罪，2 人竊盜時使用可
    供兇器使用之鋤頭，均係犯刑法第321 條第1 項第3 款之加
    重竊盜罪，2 人有犯意之聯絡，行為之分擔，為共同正犯。
    被告甲○○前曾有森林法、竊盜之前科，均經判處有期徒刑
    並執行完畢，5 年內故意再犯本案有期徒刑之罪，為累犯，
    應依刑法第47條第1 項加重其刑。經核被告2 人，家境非屬
    富裕，所有權觀念薄弱，均待糾正、加強，惟所竊取之物屬
    他人土地上崩落於產業道路及水溝內之土石，數量非鉅，又
    均已返還被害人丙○○○，犯行與一般挖掘、盜採砂石業者
    有別，且對所為均表悔意，惟因有使用鋤頭之工具，屬加重
    竊盜罪，衡諸其犯罪情狀，縱科以最低刑度仍嫌過重，爰依
    刑法第59條規定酌減其刑，被告甲○○有加重及減輕之事由
    ，先加後減之，分別量處如主文所示之刑，並分別諭知易科
    罰金之折算標準。另核被告乙○○，前未曾受徒刑之宣告，
    有台灣高等法院被告前案紀錄表可參，其經此偵審教訓，應
    知所警惕，所處之刑認以暫不執行為適當，爰併宣告緩刑2
    年。扣案之鋤頭2 把、畚箕2 個，為被告2 人犯罪所使用之
    工具，且為被告2 人所有，依刑法第38條第1 項第2 款、第
    3 項沒收之。
據上論斷，應依刑事訴訟法第273 條之1 、第299 條第1 項前段
、第310 條之2 、第454 條第2 項，刑法第321 條第1 項第3 款
、第28條、第41條第1 項、第47條第1 項、第74條第1 項第1 款
、第59條、第38條第1 項第2 款、第3 項，判決如主文。
本案經檢察官陳新君到庭執行職務。
中    華    民    國    99    年    2     月    25    日
                  刑事第六庭    法  官  惠光霞
以上正本證明與原本無異。
如不服本判決應於收受判決後10日內向本院提出上訴書狀，並
應敘述具體理由；其未敘述上訴理由者，應於上訴期間屆滿後
20日內向本院補提理由書（均須按他造當事人之人數附繕本）
「切勿逕送上級法院」。
中    華    民    國    99    年    2     月    25    日
                                書記官  徐錦純
中華民國刑法第321條
（加重竊盜罪）
犯竊盜罪而有左列情形之一者，處 6 月以上、 5 年以下有期徒
刑：
三、攜帶兇器而犯之者。

司法院資訊處製作；財團法人民間司法改革基金會備份。
